【裁判字號】    89,易,2817
【裁判日期】    891020
【裁判案由】    竊盜
【裁判全文】
臺灣板橋地方法院刑事判決                        八十九年度易字第二八一七號
    公  訴  人  臺灣板橋地方法院檢察署檢察官
    被      告  甲○○
右列被告因竊盜案件，經檢察官提起公訴（八十九年度偵字第一二○五九號），本院
判決如左：
    主  文
甲○○竊盜，累犯，處拘役拾日。
    事  實
一、甲○○曾有殺人未遂、恐嚇、施用毒品等前科，另於民國八十五年間因竊盜案，
    經臺灣高等法院判處有期徒刑八月確定，甫於八十九年五月一日執行完畢，仍不
    知悔改，於八十九年六月二十四日凌晨二時三十分許，在臺北縣中和市○○○路
    三六號一樓乙○○經營之「鴻揚便利商店」購得一包長壽牌淡菸，開封吸食後，
    於同日凌晨二時三十一分許，見坐在櫃檯內之乙○○不注意，竟意圖為自己不法
    之所有，趁機竊取櫃檯上之GARAN牌雪茄二包揣入右褲袋內藏匿，旋為乙○○發
    覺，迅跳出櫃檯攔阻，在其褲袋內起出該二包雪茄，並差由坐在櫃檯旁之丙○○
    報警前來查辦。
二、案經乙○○訴由臺北縣警察局中和分局移請臺灣板橋地方法院檢察署檢察官偵查
    起訴。
    理  由
一、右揭除犯意部分外之事實，業據被告於偵、審中供承不諱，核與乙○○指述其被
    害情節及目擊之丙○○證述案發之經過相符，並有現場錄影帶乙卷可稽。被告雖
    否認竊盜，辯稱伊甫將雪茄放入褲袋尚未轉身離去，即遭乙○○跳出櫃檯攔阻，
    並持伊原置於櫃檯之安全帽毆打，根本無暇掏錢付款，且係被打後要求報警前來
    處理，丙○○證稱伊係當面道歉請求不要報警，亦有不實云云。惟依前開錄影帶
    錄得之畫面顯示，被告於凌晨二時二十七分許站在櫃檯前與坐在檯內之乙○○聊
    天，有一女性坐在左側櫃檯旁，二時二十八分十七秒至二十五秒間被告向乙○○
    購得一包長壽牌淡菸、付款開封吸食後，於二十九分四秒至八秒間走至櫃檯右轉
    角之小亞克力架前，於二十九分二十五秒及二十九分五十秒時先後拿起架上之錄
    音帶及某牌香菸盒向乙○○詢問後放下，於三十分三十七秒時有一物品自架上掉
    下，被告彎身自地上拾起置回架上，旋於三十一分十七、八秒間自架上取出二包
    雪茄菸揣入右褲袋內後緩緩將手伸，稍轉正身體面向店門，乙○○於三十一分二
    十六至三十秒間由櫃檯跳出，繼抓住被告衣領，持安全帽擊打其臉部，此前未見
    被告就雪茄菸詢價或再掏錢等情，業經本院於八十九年九月七日及同年月十八日
    勘驗、記明筆錄在卷；果被告無意竊盜，何以就同置於小亞克架上之雪茄菸未如
    前二次揚起詢價，即逕揣入褲袋，迄乙○○跳出櫃檯攔阻為止時逾八秒，復皆不
    言明已拿取雪茄或有積極掏錢欲為付款之動作，反故作無事狀，緩緩將手伸出褲
    袋，殊違交易常情；參以丙○○證稱被告遭乙○○揪住衣領後，即表示不要報警
    ，願將身上存有之二千元全部充作賠償，俟其褲袋內藏之雪茄菸被起出後，乃稱
    伊忘記了、不小心把菸放入褲袋等語，被告亦自承：「我是把二包雪茄揣入右口
    袋放好，然後手再伸出來。」、「（老闆從櫃檯衝來後，你是否請老闆不要報警
    ？）我叫他不要報警，：：：老闆跳出櫃檯前我沒有拿錢出來付，也沒有問雪茄
    多少錢」（見本院八十九年九月七日及同年十月四日訊問筆錄），足證被告就該
    二包雪茄菸於被發覺前根本無欲付款，其有不法所有意圖甚明，所辯毋乃卸責之
    詞，不值採信。是以本件事證明確，被告犯行堪以認定，應依法論科。
二、核被告所為係犯刑法第三百二十條第一項之竊盜罪，其曾有殺人未遂、恐嚇、施
    用毒品等前科，另於八十五年間因竊盜案，經臺灣高等法院判處有期徒刑八月確
    定，甫於八十九年五月一日執行完畢，有臺灣高等法院檢察署刑案紀錄簡覆表及
    臺灣高等法院被告全國前案紀錄表在卷可考，其於五年內再犯有期徒刑以上刑之
    本罪，為累犯，應依法加重其刑。爰審酌被告之素行、犯罪之動機、目的、手段
    、所生危害及其犯後飾詞卸責，毫無悔意之態度等一切情狀，量處如主文所示之
    刑，資以懲儆。
據上論斷，應依刑事訴訟法第二百九十九條第一項前段，刑法第三百二十條第一項、
第四十七條，罰金罰鍰提高標準條例第一條前段，判決如主文。
本案經檢察官徐名駒到庭執行職務
中      華      民      國    八十九    年      十      月     二十     日
                                     臺灣板橋地方法院刑事第五庭
                                         法  官  周建興
右正本證明與原本無異
如不服本判決應於送達後十日內向本院提出上訴狀
                                         書記官  許清秋
中      華      民      國    八十九    年      十      月     二十四   日
刑法第三百二十條
意圖為自己或第三人不法之所有，而竊取他人之動產者，為竊盜罪，處五年以下有期
徒刑、拘役或五百元以下罰金。
意圖為自己或第三人不法利益，而竊佔他人之不動產者，依前項之規定處斷。
前二項之未遂犯罰之。


司法院資訊處製作；財團法人民間司法改革基金會備份。
